# 申报基准日

提问人：ppqqqqpp 时间：2015-12-13 11:52:32
新三板挂牌 有的公司的股改日和申报基准日是同一天，但是在股改日一般还没有工商变更，这样可以吗？

回答人：chenyiwei
这种情况在新三板申报中较常见，确保申报之前股份公司已经完成变更，取得股份公司营业执照即可。